【裁判字號】    98,聲,866
【裁判日期】    981001
【裁判案由】    返還提存物
【裁判全文】
臺灣臺南地方法院民事裁定               98年度聲字第866號
聲  請  人  德寶營造股份有限公司
法定代理人  丁○○
            乙○○
            甲○○
相  對  人  立皇行股份有限公司
法定代理人  丙○○
上列當事人間請求返還擔保金事件，本院裁定如下：
    主  文
本院九十三年度存字第七０五號提存事件聲請人所提存之擔保金
新臺幣壹拾壹萬肆仟玖佰陸拾貳元，准予返還。
聲請程序費用由相對人負擔。
    理  由
一、按訴訟終結後，供擔保人證明已定20日以上之期間，催告受
    擔保利益人行使權利而未行使，或法院依供擔保人之聲請，
    通知受擔保利益人於一定期間內行使權利並向法院為行使權
    利之證明而未證明者，法院應依供擔保人之聲請，以裁定命
    返還其提存物，民事訴訟法第104條第1項第3款定有明文。
    又上開規定依同法第106條，於其他依法令供訴訟上之擔保
    者，準用之。至所謂訴訟終結，在因假扣押或假處分所供擔
    保之情形，因該擔保係為保障受擔保利益人因不當假扣押所
    受損害而設，倘執行法院已依假扣押裁定實施假扣押之執行
    ，則在供擔保人撤回假扣押之執行前，受擔保利益人所受損
    害仍可能繼續發生，損害額既未確定，自無強令其行使權利
    之理。故在假扣押所供之擔保，供擔保人依民事訴訟法第10
    6條準用同法第104條第1項第3款規定，聲請以裁定命返還其
    擔保金之場合，必供擔保人已撤回假扣押之執行，始得謂與
    民事訴訟法第104條第1項第3款所定之「訴訟終結」相當，
    而得依該條款行使定期催告之權利（最高法院86年度臺抗字
    第53號裁判意旨可參）。
二、本件聲請意旨略以：聲請人與相對人間因給付工程款事件，
    聲請人前遵鈞院93年度裁全字第1004號假扣押裁定，為相對
    人提供擔保金新臺幣114,962元，以鈞院93年度存字第705號
    擔保提存事件提存後，並以鈞院93年度執全字第600號保全
    程序對相對人之財產為假扣押執行在案。茲因聲請人已撤回
    假扣押執行且聲請撤銷假扣押裁定，而經鈞院以98年度裁全
    聲字第96號裁定撤銷上開93年度裁全字第1004號假扣押裁定
    確定，聲請人已以存證信函通知相對人於20日之期間內催告
    相對人行使權利，而逾20日未行使權利，為此依據民事訴訟
    法第104條第1項第3款規定，請求返還上開提存之擔保金等
    語。
三、聲請人前開主張，業據其提出與所述相符之本院93年度裁全
    字第1004號裁定、93年4月6日南院慶93執全新字600號函、
    98年度裁全聲字第96號裁定、93年存字第705號提存書、93
    年9月13日南院慶93執全新字第600號號函、新店水尾郵局（
    板橋60支）存證信函及掛號回執等影本各1份為證，且經本
    院依職權調取上開93年度執全字第600號（含93年度裁全字
    第1004號）假扣押執行卷、93年度存字第705號擔保提存卷
    及98年裁全聲字第96號等卷宗查明屬實。茲因該假扣押執行
    事件既經聲請人聲請撤回執行，並經聲請人聲請撤銷該假扣
    押之裁定確定，而聲請人亦已定20日以上期間催告受擔保利
    益人即相對人行使權利而未行使，並經查詢本院及台灣板橋
    地方法院民事紀錄科民事紀錄科，有本院民事紀錄科查詢表
    及電話紀錄各1紙在卷可稽，故聲請人聲請返還擔保金，自
    無不合，應予准許。
四、依民事訴訟法第95條、第78條，裁定如主文。
中    華    民    國    98    年    10    月    1     日
                  民  事  庭    司法事務官
上為正本係照原本作成
如對本裁定不服，應於收受該裁定10日內，向司法事務官提出異
議。
中    華    民    國    98    年    10    月    8     日
                                書記官  鍾佳佑


司法院資訊處製作；財團法人民間司法改革基金會備份。
